臺灣花蓮地方法院刑事判決　　　　　　　 94年度訴字第340號
　　公　訴　人　臺灣花蓮地方法院檢察署檢察官
　　被　　　告　甲○○
　　　　　　　　　　　　（另案於臺灣花蓮監獄花蓮分監執行中）
上列被告因違反毒品危害防制條例案件，經檢察官提起公訴（九
十四年度毒偵字第八三四號），由本院合議庭裁定進行簡式審判
程序後，判決如下：
    主  文
甲○○施用第一級毒品，累犯，處有期徒刑柒月；又連續施用第
二級毒品，累犯，處有期徒刑伍月，扣案之第二級毒品安非他命
壹小包（含袋共重零點柒公克）、第二級毒品安非他命殘渣袋貳
個均沒收銷燬，扣案之第二級毒品安非他命吸食器壹支沒收。應
執行有期徒刑拾壹月，扣案之第二級毒品安非他命壹小包（含袋
共重零點柒公克）、第二級毒品安非他命殘渣袋貳個均沒收銷燬
，扣案之第二級毒品安非他命吸食器壹支沒收。
    事  實
一、甲○○前於民國九十三年間，因違反洗錢防制法，經本院以
    九十三年度花簡字第五０三號案件判處有期徒刑五月確定，
    甫於九十四年七月一日以易科罰金方法執行完畢。且其於九
    十一年間因施用毒品，經本院以九十一年度毒聲字第二三一
    號案件裁定送勒戒處所施以觀察、勒戒，嗣因無繼續施用毒
    品之傾向而於九十一年五月九日觀察、勒戒執行完畢釋放出
    所；其復於九十四年間因連續施用第二級毒品，經本院於九
    十四年七月五日以九十四年度訴字第一八六號案件判處有期
    徒刑四月，該判決並於九十四年八月五日確定。詎其仍不知
    悔改，明知海洛因及安非他命分別為第一級毒品及第二級毒
    品，猶於前開觀察、勒戒執行完畢釋放後五年內，即九十四
    年八月十九日上午十一時二十分往前回溯九十六小時內之某
    時，在不詳地點，將第一級毒品海洛因摻入香菸後點燃施用
    一次，另基於施用第二級毒品安非他命之概括犯意，自九十
    四年八月十日下午某時起迄同年月十七日中午十二時許止，
    在其位於花蓮縣花蓮市○○路四九八巷十九號二樓二０一室
    之租屋處，將第二級毒品安非他命置於玻璃球內燒烤，進而
    吸食其煙霧之方式，連續施用第二級毒品安非他命兩次。嗣
    於九十四年八月十八日下午五時十分許，為警在上址查獲，
    並當場扣得第二級毒品安非他命一小包（含袋共重０點七公
    克）、第二級毒品安非他命殘渣袋二個、第二級毒品安非他
    命吸食器一支等物，經警對其採尿送驗後，始悉上情。
二、案經花蓮縣警察局吉安分局報告臺灣花蓮地方法院檢察署檢
    察官偵查起訴。
    理  由
一、訊據被告甲○○對於上開事實均坦承不諱，且被告於九十四
    年八月十九日上午十一時二十分許為警採集之尿液，經送慈
    濟大學濫用藥物檢驗中心以酵素免疫分析法（ＥＩＡ）、氣
    相層析質譜儀分析法（ＧＣ／ＭＳ）檢驗結果，呈安非他命
    類及嗎啡之陽性反應，此有該中心檢驗總表及姓名代號對照
    表各乙份在卷可稽（見毒偵卷第十八頁至第二十頁），此外
    尚有卷附照片數幀，扣案之第二級毒品安非他命一小包（含
    袋共重０點七公克）、第二級毒品安非他命殘渣袋二個、第
    二級毒品安非他命吸食器一支等物可資憑佐，足認被告之自
    白與事實相符，堪以採信，故本案事證業已明確，被告之犯
    行堪以認定，應予依法論科。
二、查被告前於九十一年間因施用毒品，經本院以九十一年度毒
    聲字第二三一號案件裁定送勒戒處所施以觀察、勒戒，嗣因
    無繼續施用毒品之傾向而於九十一年五月九日觀察、勒戒執
    行完畢釋放出所之事實，有臺灣花蓮地方法院檢察署刑案資
    料查註紀錄表、臺灣花蓮地方法院檢察署全國施用毒品案件
    紀錄表、臺灣高等法院被告前案紀錄表各乙份在卷可稽，被
    告於前開觀察、勒戒執行完畢釋放後，五年內再犯本件施用
    第一級毒品海洛因、第二級毒品安非他命之犯行，即應依毒
    品危害防制條例第二十三條第二項之規定予以追訴處罰，合
    先敘明。海洛因依毒品危害防制條例第二條第二項第一款之
    規定，係屬第一級毒品；安非他命依同條例第二條第二項第
    二款之規定，係屬第二級毒品，是核被告所為，係犯毒品危
    害防制條例第十條第一項之施用第一級毒品罪，及同條第二
    項之施用第二級毒品罪。被告前後兩次施用第二級毒品安非
    他命之犯行，時間緊接，觸犯構成要件相同之罪名，顯係基
    於概括犯意反覆為之，應依連續犯之規定論以一罪，並依法
    加重其刑。被告於施用第一級毒品海洛因、第二級毒品安非
    他命前之持有行為，應分別為嗣後施用之高度行為所吸收，
    均不另論罪。被告所犯上開兩罪間，犯意各別、行為互殊，
    應予分論併罰。查被告前於九十三年間，因違反洗錢防制法
    ，經本院以九十三年度花簡字第五０三號案件判處有期徒刑
    五月確定，甫於九十四年七月一日以易科罰金方法執行完畢
    ，此有臺灣高等法院被告前案紀錄表乙份在卷可按，其受有
    期徒刑執行完畢後，五年以內再犯本案兩件有期徒刑以上之
    罪，均為累犯，依法就被告所犯施用第一級毒品罪部分加重
    其刑，就其所犯施用第二級毒品罪部分遞加重其刑。爰審酌
    被告前有多次施用毒品紀錄，此次再度施用，顯見其尚無戒
    除吸毒習性之決心，復參酌其所犯雖未造成他人具體之損害
    ，然已戕害身心至鉅，滋生之社會問題層面亦甚廣，而其犯
    後能坦承犯行，猶具悔意等一切情狀，就其所犯分別量處如
    主文所示之刑，並定其應執行之刑。扣案之第二級毒品安非
    他命一小包（含袋共重０點七公克）為查獲之毒品，扣案之
    第二級毒品安非他命殘渣袋二個，內有微量第二級毒品安非
    他命無法與袋子析離，均應依毒品危害防制條例第十八條第
    一項前段之規定，沒收銷燬之；第二級毒品安非他命吸食器
    一支，係供被告施用第二級毒品安非他命所用之物，且為被
    告所有，此業據其自承在卷（見本院九十四年十月十九日準
    備程序筆錄第二頁），爰依刑法第三十八條第一項第二款之
    規定宣告沒收。
據上論斷，應依刑事訴訟法第二百九十九條第一項前段、第二百
七十三條之一第一項，毒品危害防制條例第十條第一項、第二項
、第十八條第一項前段，刑法第十一條前段、第五十六條、第四
十七條、第五十一條第五款、第三十八條第一項第二款之規定，
判決如主文。
本案經檢察官張立中到庭執行職務。
中　　華　　民　　國　　94　　年　　10　　月　　31　　日
                  臺灣花蓮地方法院刑事第三庭
                      法　官      鄭  光  婷
上列正本證明與原本無異。
如對本判決不服，應於送達後10日內，向本院提出上訴狀。（應
抄附繕本）
　　　　　　　　　　　　　　書記官
中    華    民    國    94     年   11     月    2    日
附錄本判決論罪之法律條文：
毒品危害防制條例第十條第一項、第二項：
施用第一級毒品者，處六月以上五年以下有期徒刑。
施用第二級毒品者，處三年以下有期徒刑。
